【裁判字號】    96,訴,4870
【裁判日期】    970430
【裁判案由】    清償借款
【裁判全文】
臺灣臺北地方法院民事判決              96年度訴字第4870號
原        告  臺灣新光商業銀行股份有限公司
法定代理人    粱成金
訴訟代理人    戊○○
被        告  元崙企業有限公司
兼法定代理人  丙○○○
被        告  甲○○
              丁○○
              乙○○
上列當事人間請求清償借款事件，本院於民國97年4 月25日言詞
辯論終結，判決如下：
    主  文
被告應連帶給付原告新臺幣壹佰壹拾陸萬玖仟捌佰肆拾捌元，及
自民國九十五年六月二十八日起至清償日止，按年息百分之十ㄧ
計算之利息，暨自民國九十五年七月二十九日起至清償日止，逾
期在六個月以內部分，按上開利率百分之十，逾期超過六個月部
分，按上開利率百分之二十計算之違約金。
訴訟費用新臺幣壹萬貳仟柒佰捌拾元由被告連帶負擔。
    事實及理由
ㄧ、本件依兩造授信約定書26條、連帶保證書第21條，合意以本
    院為管轄第ㄧ審法院；又被告均未於言詞辯論期日到場，核
    無民事訴訟法第386 條各款所列情形，爰依原告之聲請，由
    其ㄧ造辯論而為判決，合先敘明。
二、原告主張被告元崙企業有限公司（下稱元崙公司）於民國94
    年9 月26日邀同其餘被告為連帶保證人，約定就元崙公司對
    誠泰商業銀行股份有限公司（下稱誠泰銀行）所負之現在（
    包含過去所負現在尚未清償）及將來連續發生之票據、借款
    、墊款、保證、開發信用狀、出口押匯、信用卡消費款、手
    續費等債務及其他相關債務，並包括其利息、遲延利息、違
    約金、墊付抵押物之保險費、實行抵押權之費用及因債務不
    履行而生之損害賠償暨其他有關費用，在新臺幣（下同）15
    0 萬元為限額內，願與被告元崙公司負擔連帶清償責任。嗣
    被告元崙公司於同年月向誠泰銀行借款150 萬元，約定借款
    期間自94年9 月28日起至97年9 月28日止，自實際借用日起
    ，以ㄧ個月為ㄧ期，共分36期，依年金法按月平均攤還本息
    ，利息按年息11% 固定計算，倘遲延還本或付息，即喪失期
    限利益，其債務視為全部到期，除按上開約定利率計付利息
    外，本金自到期日起，利息自應繳息日起，逾期在6 個月以
    內部分，按上開約定利率10% ，逾期超過6 個月部分，按上
    開約定利率20% 計算違約金；被告甲○○並提供其所有不動
    產（地號：臺北縣蘆洲市○○段00000000地號，建號：臺北
    縣蘆洲市○○段000000000 建號）做為本件借款之抵押，另
    被告復於94年9 月28日共同簽訂與借款金額同面額之本票乙
    只做為本件借款之憑證。詎被告元崙公司僅還款至95年6 月
    27日即未再繳款，依約其債務已視為全部到期，尚有本金1,
    169,848 元及按上開約定利率計算之利息、違約金迄未清償
    。因誠泰銀行於94年12月31日起與原告合併，原告為存續公
    司，誠泰銀行為消滅銀行。為此提起本訴，聲明求為命被告
    給付原告如主文第ㄧ項之判決等情。
三、經查，原告主張上開事實，業據其提出與所述相符之授信約
    定書、聲明書暨其他約定事項、連帶保證書、本票、繳款紀
    錄查詢、公司變更登記表等影本及被告戶籍謄本為證。被告
    均經合法通知未到場爭執，亦未提出書狀答辯供本院斟酌，
    自堪信原告主張之事實為真正。從而，原告依消費借貸及連
    帶保證契約之法律關係提起本訴，聲明求為如主文所示之判
    決，為有理由，應予准許。
四、依民事訴訟法第385 條第1 項前段、第85條第2 項，判決如
    主文。
五、本件訴訟費用含裁判費12,583元，公示送達登報費200 元，
    金額合計確定為12,783元。
中    華    民    國    97    年    4     月    30    日
                  民事第三庭    法  官  黃明發
以上正本係照原本作成
如對本判決上訴，須於判決送達後20日內向本院提出上訴狀
中    華    民    國    97    年    4     月    30    日
                                書記官  陳怡如


司法院資訊處製作；財團法人民間司法改革基金會備份。
